---
title: "Practica Fundamentos"
author: "Juan - Jose - Moncef"
date: "17/12/2021"
output:
  html_document:
    theme: united
    code_folding: "hide"
    toc: yes
    toc_float: yes
---

```{r setup, include=FALSE}
#Librerias

library(tidyr)
library(date)
library(zoo)
library(tidyverse)
library(ggplot2)
library(corrplot)
library(caret)
library(dplyr)
library(olsrr)
library(fastDummies)
library(pracma)
library(geosphere)
library(readxl)
library(glmnet)


library(readr)
library(naniar)
library(gridExtra)
library(grid)
library(lattice)
library(GGally)
```

## INTRODUCCIÓN

Para la realización de la práctica se ha selecionado un base de datos con los precios de viviendas del barrio King County del estado de Washington(EEUU). Base de datos descargada de: https://www.kaggle.com/swathiachath/kc-housesales-data
Para la realización del procto se emplean las siguientes librerías.
* tydyr
* date
* zoo
* tidyverse
* ggplot2
* corrplot
* caret
* dplyr
* olsrr
* fastDummies
* pracma
* geosphere
* readxl
* glmnet
* readr
* naniar
* gridExtra
* grid
* lattice
* GGally

## OBJETIVOS

El objetivo de la práctica será la elaboracion de un informe de un proyecto de Ciencia de Datos en R Markdown. Se emplearán las técnicas aprendidas durante el curso para el estudio del dataframe seleccionado. 

###Ojbetivos generales

* Analisis de la variable __"price"__ como objetivo. Se realizarán transformacioes.
* Aplicar un modelo de regresión lineal para tratar de inferir la variable __"price"__ o sus posteriores transformaciones.

###Objetivos generales

1. Separación de datos en 2 grupos: train y test.
2. Realización de un análisis exploratorio inicial del dataframe.
3. Detección e imputación de datos faltantes.
4. Transformación de varaibles de interés.
5. Aplicar un modelo de regresión lineal válido la predición de la variable precio de venta.

## CARGA DE DATOS

Lectura de datos, separación TRAIN vs TEST

```{r}
#Cargamos los datos y definimos una muestra train y otra test

train <- as.data.frame(read.csv(file = 'C:/Users/Juanjo/Desktop/MasterDataScience/Practica/PullBueno/kc_house/train.csv'))

```

## ANÁLISIS EDA

Se realiza un análisis exploratorio inicial para observar las varaibles.


### Analisis de datos actuales

__Datos actuales__

```{r}
str(train)
```

### Variables cuantitativas

```{r}
var_cuant <- train[, c("price", "sqft_living", "sqft_living15", "sqft_lot", "sqft_lot15", "sqft_above", "sqft_basement", "yr_built", "yr_renovated")]
str(var_cuant)
```


Se estudia la variable __precio__
```{r}
p1 <- ggplot(train, aes(x=price)) + geom_histogram(aes(y=..density..), colour = "navy", fill = "steelblue", bins=30) + geom_density(colour = "goldenrod1", size = 1)
p2 <- ggplot(train, aes(x=1)) + geom_boxplot(aes(y=price), colour = "navy", fill = "steelblue")
grid.arrange(p1, p2, nrow=1)
summary(train$price)
```

Se estudia la variable __sqft_living__
```{r}
p3 <- ggplot(train, aes(x=sqft_living)) + geom_histogram(aes(y=..density..), colour = "navy", fill = "steelblue", bins=30) + geom_density(colour = "goldenrod1", size = 1)
p4 <- ggplot(train, aes(x=1)) + geom_boxplot(aes(y=sqft_living), colour = "navy", fill = "steelblue")
grid.arrange(p3, p4, nrow=1)
summary(train$sqft_living)
```


Se estudia la variable __sqft_living15__
```{r}
p5 <- ggplot(train, aes(x=sqft_living15)) + geom_histogram(aes(y=..density..), colour = "navy", fill = "steelblue", bins=30) + geom_density(colour = "goldenrod1", size = 1)
p6 <- ggplot(train, aes(x=1)) + geom_boxplot(aes(y=sqft_living15), colour = "navy", fill = "steelblue")
grid.arrange(p5, p6, nrow=1)
summary(train$sqft_living15)
```

Se estudia la variable __sqft_lot__
```{r}
p7 <- ggplot(train, aes(x=sqft_lot)) + geom_histogram(aes(y=..density..), colour = "navy", fill = "steelblue", bins=30) + geom_density(colour = "goldenrod1", size = 1)
p8 <- ggplot(train, aes(x=1)) + geom_boxplot(aes(y=sqft_lot), colour = "navy", fill = "steelblue")
grid.arrange(p7, p8, nrow=1)
summary(train$sqft_lot)
```

Se estudia la variable __sqft_lot15__
```{r}
p9 <- ggplot(train, aes(x=sqft_lot15)) + geom_histogram(aes(y=..density..), colour = "navy", fill = "steelblue", bins=30) + geom_density(colour = "goldenrod1", size = 1)
p10 <- ggplot(train, aes(x=1)) + geom_boxplot(aes(y=sqft_lot15), colour = "navy", fill = "steelblue")
grid.arrange(p9, p10, nrow=1)
summary(train$sqft_lot15)
```


Se estudia la variable __sqft_above__
```{r}
p11 <- ggplot(train, aes(x=sqft_above)) + geom_histogram(aes(y=..density..), colour = "navy", fill = "steelblue", bins=30) + geom_density(colour = "goldenrod1", size = 1)
p12 <- ggplot(train, aes(x=1)) + geom_boxplot(aes(y=sqft_above), colour = "navy", fill = "steelblue")
grid.arrange(p11, p12, nrow=1)
summary(train$sqft_above)
```


Se estudia la variable __sqft_basement__
```{r}
p13 <- ggplot(train, aes(x=sqft_basement)) + geom_histogram(aes(y=..density..), colour = "navy", fill = "steelblue", bins=30) + geom_density(colour = "goldenrod1", size = 1)
p14 <- ggplot(train, aes(x=1)) + geom_boxplot(aes(y=sqft_basement), colour = "navy", fill = "steelblue")
grid.arrange(p13, p14, nrow=1)
summary(train$sqft_basement)
```


Se estudia la variable __yr_built__
```{r}
p15 <- ggplot(train, aes(x=yr_built)) + geom_histogram(aes(y=..density..), colour = "navy", fill = "steelblue", bins=30) + geom_density(colour = "goldenrod1", size = 1)
p16 <- ggplot(train, aes(x=1)) + geom_boxplot(aes(y=yr_built), colour = "navy", fill = "steelblue")
grid.arrange(p15, p16, nrow=1)
summary(train$yr_built)
```

Se estudia la variable __yr_renovated__
```{r}
p17 <- ggplot(train, aes(x=yr_renovated)) + geom_histogram(aes(y=..density..), colour = "navy", fill = "steelblue", bins=30) + geom_density(colour = "goldenrod1", size = 1)
p18 <- ggplot(train, aes(x=1)) + geom_boxplot(aes(y=yr_renovated), colour = "navy", fill = "steelblue")
grid.arrange(p17, p18, nrow=1)
summary(train$yr_renovated)
```



### Variables cualitativas

```{r}
var_cual <- train[, c("date", "bedrooms", "bathrooms", "floors", "waterfront" , "view" , "condition", "grade", "zipcode")]
str(var_cual)
```

Se estudia la variable __date__
```{r}
dtdate <- gsub("T000000","",as.character(train$date))
dtdate <- as.data.frame(dtdate)
dtdate <- as.Date(dtdate[, 'dtdate'],'%Y%m%d')
str(dtdate)

Month <- format(dtdate,"%m")
Year <- format(dtdate,"%Y")
df_dateMix <- data.frame(Month, Year)
df_date2014 <- subset(df_dateMix, Year == 2014)
df_date2015 <- subset(df_dateMix, Year == 2015)
p1 <- ggplot(df_dateMix, aes(x=Year)) + geom_bar(colour = "navy", fill = "steelblue") + ggtitle("Years")
p2 <- ggplot(df_date2014, aes(x=Month)) + geom_bar(colour = "navy", fill = "steelblue") + ggtitle("2014 Months")
p3 <- ggplot(df_date2015, aes(x=Month)) + geom_bar(colour = "navy", fill = "steelblue") + ggtitle("2015 Months")

grid.arrange(p1, p2, p3, nrow=1)
summary(dtdate)
```
Se estudian las variable __bedrooms, bathrooms, floors__
```{r}
p1 <- ggplot(train, aes(x=bedrooms)) + geom_bar(colour = "navy", fill = "steelblue")
p2 <- ggplot(train, aes(x=bathrooms)) + geom_bar(colour = "navy", fill = "steelblue")
p3 <- ggplot(train, aes(x=floors)) + geom_bar(colour = "navy", fill = "steelblue")

grid.arrange(p1, p2, p3, nrow=1)
```

Se estudian las variable __waterfront, view__
```{r}
p1 <- ggplot(train, aes(x=waterfront)) + geom_bar(colour = "navy", fill = "steelblue")
p2 <- ggplot(train, aes(x=view)) + geom_bar(colour = "navy", fill = "steelblue")

grid.arrange(p1, p2, nrow=1)
```

Se estudian las variable __condition, grade__
```{r}
p1 <- ggplot(train, aes(x=condition)) + geom_bar(colour = "navy", fill = "steelblue")
p2 <- ggplot(train, aes(x=grade)) + geom_bar(colour = "navy", fill = "steelblue")

grid.arrange(p1, p2, nrow=1)
```

Se estudia la variable __zipcode__
```{r}
ggplot(train, aes(x=zipcode)) + geom_bar(colour = "navy", fill = "steelblue")

```


### Creación de nuevas variables

__Variables__

Una vez estudiadas las variables, se crean variables en base a __price y date__ extrayendo el __año, mes, trimestre, antigüedad, años desde la renovación, y el precio por metro cuadrado.__


```{r}
train$sale_date = substr(train$date, 1, 8)
train = transform(train, sale_date = as.Date(as.character(sale_date), "%Y%m%d"))
train$sale_year = as.numeric(format(train$sale_date, format="%Y"))
train$sale_month = format(train$sale_date, format="%m")
train$sale_quarter = as.yearqtr(train$sale_date)
#train$sale_quarter = str_sub(train$sale_quarter,-2,-1)
train$sale_tenure =  as.numeric(train$sale_year) - train$yr_built
train$yr_since_last_renovated = ifelse(train$sale_year - train$yr_renovated > 2013, 0, train$sale_year - train$yr_renovated)
train$price_m2 = train$price/train$sqft_living
str(train)
```

Se estudian las variable __sale_year, sale_month, sale_quarter__
```{r}
p1 <- ggplot(train, aes(x=sale_year)) + geom_bar(colour = "navy", fill = "steelblue")
p2 <- ggplot(train, aes(x=sale_month)) + geom_bar(colour = "navy", fill = "steelblue")
p3 <- ggplot(train, aes(x=sale_quarter)) + geom_bar(colour = "navy", fill = "steelblue")

grid.arrange(p1, p2, p3, nrow=1)
```

Se estudian las variable __sale_tenure, yr_since_last_renovated2__
```{r}
p1 <- ggplot(train, aes(x=sale_tenure)) + geom_bar(colour = "navy", fill = "steelblue")
p2 <- ggplot(train, aes(x=yr_since_last_renovated)) + geom_bar(colour = "navy", fill = "steelblue")
grid.arrange(p1, p2, nrow=1)
```

Se estudian las variable __price_m2__
```{r}

p3 <- ggplot(train, aes(x=price_m2)) + geom_histogram(aes(y=..density..), colour = "navy", fill = "steelblue", bins=30) + geom_density(colour = "goldenrod1", size = 1)
p4 <- ggplot(train, aes(x=1)) + geom_boxplot(aes(y=price_m2), colour = "navy", fill = "steelblue")

grid.arrange(p3, p4, nrow=1)
```



### Analisis multivariante cuantitativo

Se estudia la correlación entre las variables __sqft_living"__, __"sqft_lot"__, __"sqft_living15"__, __"sqft_basement"__, __"sqft_above"__, __"price"__, __"price_m2"__, __"Dist_from_seattle"__ y __"Sale_tenure"__.
```{r}
am_cuant <- train %>% select("price","Dist_from_seattle","price_m2", "sqft_living","sqft_lot", "sqft_above", "sqft_basement", "yr_built", "yr_renovated", "sqft_living15", "sqft_lot15","sale_tenure")

amc1 <- c("sqft_living", "sqft_lot", "sqft_living15", "sqft_basement", "sqft_above","price","price_m2","Dist_from_seattle","sale_tenure")
amc2 <- c("yr_built", "yr_renovated", "price")



#Correlación numérica entre variables
corr <- am_cuant %>% na.omit() %>% cor()

#Correlaciones importantes
as.data.frame(as.table(corr)) %>% subset(., abs(Freq) > 0.4) %>% subset(., abs(Freq) != 1) %>% .[order(.$Freq, decreasing = TRUE),] %>%
  .[c(seq(1, nrow(.), by=2)),]
```
Se puede observar que las variables con mayor correlación son:
__"sqft_above"__ y __"sqft_living"__
__"sqft_living15"__ y __"sqft_linving"__. Se debe a que es la misma variable actualizada.
__"price_m2"__ y __"price"__. 
__"yr_built"__ y __"sqft_above"__. Sorprendente. Puede deberse a normativa.


```{r}
am_cuant1 <- am_cuant %>% select(amc1) %>% na.omit() %>% ggcorr()
grid.arrange(am_cuant1, nrow=1)
```
De igual forma en el anterior grafico encontramos las mismas correlaciones entre variables.


Relación entre la variable __"sqft_above" y "sqft_living"__.
```{r}
ggplot(train,aes(x=sqft_above,y=sqft_living))+geom_point(alpha=0.5)+geom_smooth()
```
Relación entre  __"sqft_living"__ y __"sqft_living15"__.
```{r}
ggplot(train,aes(x=sqft_living,y=sqft_living15))+geom_point()+geom_smooth()
```

Relación entre  __"Dist_from_seattle"__ y __"price_m2"__.
```{r}
ggplot(train,aes(x=Dist_from_seattle,y=price_m2))+geom_point()+geom_smooth()

```
Podemos observar que existe una relación entre el precio por metro cuadrado de la vivienda con su cercanía al centro de Seattle.

Relación entre __"Dist_from_seattle" y "price"__.
```{r}
ggplot(train,aes(x=Dist_from_seattle,y=price))+geom_point()+geom_smooth()

```
A pesar de ser menor la correlación, la distribución con __"price_m2"__ se relaciona más con la distancia al centro de Seattle.

Relación entre __"sqft_above" y "price"__
```{r}
ggplot(train,aes(x=sqft_above,y=price))+geom_point(alpha=0.5)+geom_smooth()
```
Relación entre __"sqft_living" y "price"__
```{r}
ggplot(train,aes(x=sqft_living,y=price))+geom_point(alpha=0.5)+geom_smooth()
```


Relación entre la variable __"sqft_above" y "price_m2"__.
```{r}
ggplot(train,aes(x=sqft_above,y=price_m2))+geom_point(alpha=0.5)+geom_smooth()

```
Relación entre la variable __"sqft_living" y "price_m2"__.
```{r}
ggplot(train,aes(x=sqft_living,y=price_m2))+geom_point(alpha=0.5)+geom_smooth()
```

### Analisis multivariante cualitativo

Se estudian las correlaciones entre las variables cualitativas _"bedrooms", "bathrooms","condition" y "grade" __.Incluimos la variable __"sale_tenure"__
```{r}
am_cual <- train %>% select("date","sale_date", "sale_year", "sale_month", "bedrooms", "bathrooms", "waterfront", "view", "condition", "grade", "zipcode","lat", "long","price","price_m2","sale_tenure")
am1 <- c("bedrooms", "bathrooms","condition","grade","price","price_m2","sale_tenure")

#Correlación numérica entre variables
corr <- am_cual %>% select(am1) %>% na.omit() %>% cor()

#Correlaciones importantes
as.data.frame(as.table(corr)) %>% subset(., abs(Freq) > 0.4) %>% subset(., abs(Freq) != 1) %>% .[order(.$Freq, decreasing = TRUE),] %>%
  .[c(seq(1, nrow(.), by=2)),]

```


```{r}
am_cual1 <- am_cual %>% select(am1) %>% na.omit() %>% ggcorr()
grid.arrange(am_cual1, nrow=1)
```
Se encuentra una correlación alta entre __"bathrooms"__ y __"grade"__
```{r}
ggplot(train,aes(x=bathrooms,y=grade))+geom_point()+geom_smooth()
```
Se encuentra una correlación alta entre __"bedrooms"__ y __"grade"__
```{r}
ggplot(train,aes(x=bedrooms,y=grade,))+geom_point()+geom_smooth()+scale_x_continuous(limits=c(1,10))

```

Relación entre __"grade" y "price"__.
```{r}
ggplot(train,aes(x=grade,y=price))+geom_point()+geom_smooth()
```
Relación entre __"grade" y "price_m2"__.
```{r}
ggplot(train,aes(x=grade,y=price_m2))+geom_point()+geom_smooth()
```


```{r}
ggplot(train,aes(x=grade,y=price_m2))+geom_point()+geom_smooth()

```


## DETECCIÓN E IMPUTACIÓN DE DATOS FALTANTES

Se realiza un análisis de la existencia de datos faltantes.

### Datos faltantes

Datos faltantes, __NA__

```{r}
colSums(is.na(train))
```

Datos con valor __0__

```{r}
colSums(train==0)
```

### Imputación de datos faltantes

Se estudian los NA de sqft_above que se igualaran al valor del sqft_living puesto que en más de la mitad de los datos coinciden

Nº total filas
```{r}
nrow(train)
```
Nº filas coinciden sqft_living y sqft_above
```{r}
sqft_compare <- train[, c("sqft_living", "sqft_above")]
nrow(subset(sqft_compare, sqft_living == sqft_above))
```

## TRANSFORMACIÓN DE VARIABLES


```{r}

#Creamos dataframe que incluya las variables sin modificar y transformadas

trans_var <- train

```

### Transformaciones

Transformacion de __price__ con __log10__
```{r}

#Transformacion price con log10

price_trans <- log10(trans_var$price)
trans_var <- mutate(train, price_trans)

p1 <- ggplot(trans_var, aes(x=price)) + geom_histogram(aes(y=..density..), colour = "navy", fill = "steelblue", bins=30) + geom_density(colour = "goldenrod1", size = 1)
p2 <- ggplot(trans_var, aes(x=price_trans)) + geom_histogram(aes(y=..density..), colour = "navy", fill = "steelblue", bins=30) + geom_density(colour = "goldenrod1", size = 1)
grid.arrange(p1, p2, nrow=1)

qqnorm(trans_var$price)
qqline(trans_var$price)
qqnorm(trans_var$price_trans)
qqline(trans_var$price_trans)

```

Transformacion de __bedrooms__ a __dummie__, factor, y quitamos el 33
```{r}

#Transformacion bedrooms a dummie, factor, y quitamos el 33

trans_var$bedrooms= as.factor(trans_var$bedrooms)
df_bedrooms <- trans_var[, c("price", "bedrooms")]
df_bedrooms <- subset(df_bedrooms, bedrooms != 33)
ggplot(df_bedrooms, aes(x=price, color=bedrooms, fill=bedrooms)) + geom_density(alpha=.2)
ggplot(df_bedrooms, aes(x=bedrooms, y=price, fill=bedrooms)) +  geom_boxplot(alpha=0.3) + theme(legend.position="none")

```

Transformacion de __bathrooms__ a __dummie__, factor, y redondeamos hacia arriba
```{r}

#Transformacion bathrooms, redondeamos arriba y transformamos a factor

df_bathrooms <- trans_var[, c("price", "bathrooms")]
df_bathrooms$bathrooms <- ceiling(df_bathrooms$bathrooms)
trans_var$bathrooms= as.factor(df_bathrooms$bathrooms)
df_bathrooms$bathrooms= as.factor(df_bathrooms$bathrooms)
ggplot(df_bathrooms, aes(x=price, color=bathrooms, fill=bathrooms)) + geom_density(alpha=.2)
ggplot(df_bathrooms, aes(x=bathrooms, y=price, fill=bathrooms)) +  geom_boxplot(alpha=0.3) + theme(legend.position="none")

```

Transformacion de __sqft_living__ con __log10__
```{r}

#Transformacion sqft_living con log10

sqft_living_trans <- log10(trans_var$sqft_living)
trans_var <- mutate(train, sqft_living_trans)

p1 <- ggplot(trans_var, aes(x=sqft_living)) + geom_histogram(aes(y=..density..), colour = "navy", fill = "steelblue", bins=30) + geom_density(colour = "goldenrod1", size = 1)
p2 <- ggplot(trans_var, aes(x=sqft_living_trans)) + geom_histogram(aes(y=..density..), colour = "navy", fill = "steelblue", bins=30) + geom_density(colour = "goldenrod1", size = 1)
grid.arrange(p1, p2, nrow=1)

qqnorm(trans_var$sqft_living)
qqline(trans_var$sqft_living)
qqnorm(trans_var$sqft_living_trans)
qqline(trans_var$sqft_living_trans)

```

Transformacion de __sqft_lot__ con __log10__
```{r}

#Transformacion sqft_lot con log10

sqft_lot_trans <- log10(trans_var$sqft_lot)
trans_var <- mutate(train, sqft_lot_trans)

p1 <- ggplot(trans_var, aes(x=sqft_lot)) + geom_histogram(aes(y=..density..), colour = "navy", fill = "steelblue", bins=30) + geom_density(colour = "goldenrod1", size = 1)
p2 <- ggplot(trans_var, aes(x=sqft_lot_trans)) + geom_histogram(aes(y=..density..), colour = "navy", fill = "steelblue", bins=30) + geom_density(colour = "goldenrod1", size = 1)
grid.arrange(p1, p2, nrow=1)

qqnorm(trans_var$sqft_lot)
qqline(trans_var$sqft_lot)
qqnorm(trans_var$sqft_lot_trans)
qqline(trans_var$sqft_lot_trans)

```

Transformacion de __floors__ a __dummie__, factor, y redondeamos hacia arriba
```{r}

#Transformacion floors, redondeamos arriba y transformamos a factor

df_floors <- trans_var[, c("price", "floors")]
df_floors$floors <- ceiling(df_floors$floors)
trans_var$floors= as.factor(df_floors$floors)
df_floors$floors= as.factor(df_floors$floors)
ggplot(df_floors, aes(x=price, color=floors, fill=floors)) + geom_density(alpha=.2)
ggplot(df_floors, aes(x=floors, y=price, fill=floors)) +  geom_boxplot(alpha=0.3) + theme(legend.position="none")

```

Transformacion de __waterfront__ a __dummie__ logical
```{r}

#Transformacion waterfront a dummie, logical

trans_var$waterfront = as.logical(trans_var$waterfront)
df_waterfront <- trans_var[, c("price", "waterfront")]
ggplot(df_waterfront, aes(x=price, color=waterfront, fill=waterfront)) + geom_density(alpha=.2)
ggplot(df_waterfront, aes(x=waterfront, y=price, fill=waterfront)) +  geom_boxplot(alpha=0.3) + theme(legend.position="none")

```

Transformacion de __view__ a __dummie__ factor
```{r}

#Transformacion view a dummie, factor

trans_var$view= as.factor(trans_var$view)
df_view <- trans_var[, c("price", "view")]
ggplot(df_view, aes(x=price, color=view, fill=view)) + geom_density(alpha=.2)
ggplot(df_view, aes(x=view, y=price, fill=view)) +  geom_boxplot(alpha=0.3) + theme(legend.position="none")

```

Transformacion de __condition__ a __dummie__ factor
```{r}

#Transformacion condition a dummie, factor

trans_var$condition= as.factor(trans_var$condition)
df_condition <- trans_var[, c("price", "condition")]
ggplot(df_condition, aes(x=price, color=condition, fill=condition)) + geom_density(alpha=.2)
ggplot(df_condition, aes(x=condition, y=price, fill=condition)) +  geom_boxplot(alpha=0.3) + theme(legend.position="none")

```

Transformacion de __grade__ a __dummie__ factor
```{r}

#Transformacion grade a dummie, factor

trans_var$grade= as.factor(trans_var$grade)
df_grade <- trans_var[, c("price", "grade")]
ggplot(df_grade, aes(x=price, color=grade, fill=grade)) + geom_density(alpha=.2)
ggplot(df_grade, aes(x=grade, y=price, fill=grade)) +  geom_boxplot(alpha=0.3) + theme(legend.position="none")

```

Transformacion de __sqft_above__ con __log10__
```{r}

#Transformacion sqft_above con log10

sqft_above_trans <- log10(trans_var$sqft_above)
trans_var <- mutate(train, sqft_above_trans)

p1 <- ggplot(trans_var, aes(x=sqft_above)) + geom_histogram(aes(y=..density..), colour = "navy", fill = "steelblue", bins=30) + geom_density(colour = "goldenrod1", size = 1)
p2 <- ggplot(trans_var, aes(x=sqft_above_trans)) + geom_histogram(aes(y=..density..), colour = "navy", fill = "steelblue", bins=30) + geom_density(colour = "goldenrod1", size = 1)
grid.arrange(p1, p2, nrow=1)

qqnorm(trans_var$sqft_above)
qqline(trans_var$sqft_above)
qqnorm(trans_var$sqft_above_trans)
qqline(trans_var$sqft_above_trans)

```

Transformacion de __sqft_basement__ a __dummie__ logical
```{r}

#Transformacion sqft_basement a dummie, logical

sqft_basement_trans <- cut(trans_var$sqft_basement, breaks = c(-1, 1, Inf), labels = c("0", "1"), right = FALSE)
trans_var <- mutate(train, sqft_basement_trans)
trans_var$sqft_basement_trans= as.integer(trans_var$sqft_basement_trans)
trans_var$sqft_basement_trans= as.integer(trans_var$sqft_basement_trans-1)
trans_var$sqft_basement_trans= as.logical(trans_var$sqft_basement_trans)
df_sqft_basement_trans <- trans_var[, c("price", "sqft_basement_trans")]
ggplot(df_sqft_basement_trans, aes(x=price, color=sqft_basement_trans, fill=sqft_basement_trans)) + geom_density(alpha=.2)
ggplot(df_sqft_basement_trans, aes(x=sqft_basement_trans, y=price, fill=sqft_basement_trans)) +  geom_boxplot(alpha=0.3) + theme(legend.position="none")

```

Transformacion de __zipcode__ a __dummie__ factor
```{r}

#Transformacion zipcode a dummie, factor

trans_var$zipcode= as.factor(trans_var$zipcode)
df_zipcode <- trans_var[, c("price", "zipcode")]
ggplot(df_zipcode, aes(x=price, color=zipcode, fill=zipcode)) + geom_density(alpha=.2)
ggplot(df_zipcode, aes(x=zipcode, y=price, fill=zipcode)) +  geom_boxplot(alpha=0.3) + theme(legend.position="none")

```

Transformacion de __sale_quarter__ a __dummie__ factor
```{r}

#Transformacion sale_quarter a dummie, factor

trans_var$sale_quarter= as.factor(trans_var$sale_quarter)
df_sale_quarter <- trans_var[, c("price", "sale_quarter")]
ggplot(df_sale_quarter, aes(x=price, color=sale_quarter, fill=sale_quarter)) + geom_density(alpha=.2)
ggplot(df_sale_quarter, aes(x=sale_quarter, y=price, fill=sale_quarter)) +  geom_boxplot(alpha=0.3) + theme(legend.position="none")

```

Transformacion de __Clusters__ a __dummie__ factor
```{r}

#Transformacion Clusters a dummie, factor

trans_var$Clusters= as.factor(trans_var$Clusters)
df_Clusters <- trans_var[, c("price", "Clusters")]
ggplot(df_Clusters, aes(x=price, color=Clusters, fill=Clusters)) + geom_density(alpha=.2)
ggplot(df_Clusters, aes(x=Clusters, y=price, fill=Clusters)) +  geom_boxplot(alpha=0.3) + theme(legend.position="none")

```

Transformacion de __sale_tenure__ con __log10__
```{r}

#Transformacion sale_tenure con log10

sale_tenure_trans <- log10(trans_var$sale_tenure)
trans_var <- mutate(train, sale_tenure_trans)

p1 <- ggplot(trans_var, aes(x=sale_tenure)) + geom_histogram(aes(y=..density..), colour = "navy", fill = "steelblue", bins=30) + geom_density(colour = "goldenrod1", size = 1)
p2 <- ggplot(trans_var, aes(x=sale_tenure_trans)) + geom_histogram(aes(y=..density..), colour = "navy", fill = "steelblue", bins=30) + geom_density(colour = "goldenrod1", size = 1)
grid.arrange(p1, p2, nrow=1)

```

Transformacion de __Dist_from_seattle__ con __log10__
```{r}

#Transformacion Dist_from_seattle con log10

Dist_from_seattle_trans <- log10(trans_var$Dist_from_seattle)
trans_var <- mutate(train, Dist_from_seattle_trans)

p1 <- ggplot(trans_var, aes(x=Dist_from_seattle)) + geom_histogram(aes(y=..density..), colour = "navy", fill = "steelblue", bins=30) + geom_density(colour = "goldenrod1", size = 1)
p2 <- ggplot(trans_var, aes(x=Dist_from_seattle_trans)) + geom_histogram(aes(y=..density..), colour = "navy", fill = "steelblue", bins=30) + geom_density(colour = "goldenrod1", size = 1)
grid.arrange(p1, p2, nrow=1)

qqnorm(trans_var$Dist_from_seattle)
qqline(trans_var$Dist_from_seattle)
qqnorm(trans_var$Dist_from_seattle_trans)
qqline(trans_var$Dist_from_seattle_trans)


```

Transformacion de __price_m2__ con __log10__
```{r}

#Transformacion price_m2 con log10

price_m2_trans <- log10(trans_var$price_m2)
trans_var <- mutate(train, price_m2_trans)

p1 <- ggplot(trans_var, aes(x=price_m2)) + geom_histogram(aes(y=..density..), colour = "navy", fill = "steelblue", bins=30) + geom_density(colour = "goldenrod1", size = 1)
p2 <- ggplot(trans_var, aes(x=price_m2_trans)) + geom_histogram(aes(y=..density..), colour = "navy", fill = "steelblue", bins=30) + geom_density(colour = "goldenrod1", size = 1)
grid.arrange(p1, p2, nrow=1)

qqnorm(trans_var$price_m2)
qqline(trans_var$price_m2)
qqnorm(trans_var$price_m2_trans)
qqline(trans_var$price_m2_trans)

```


### Resumen Transformaciones

-Transformacion de __price__ con __log10__
-Transformacion de __bedrooms__ a __dummie__, factor, y quitamos el 33
-Transformacion de __bathrooms__ a __dummie__, factor, y redondeamos hacia arriba
-Transformacion de __sqft_living__ con __log10__
-Transformacion de __sqft_lot__ con __log10__
-Transformacion de __floors__ a __dummie__, factor, y redondeamos hacia arriba
-Transformacion de __waterfront__ a __dummie__ logical
-Transformacion de __view__ a __dummie__ factor
-Transformacion de __condition__ a __dummie__ factor
-Transformacion de __grade__ a __dummie__ factor
-Transformacion de __sqft_above__ con __log10__
-Transformacion de __sqft_basement__ a __dummie__ logical
-Transformacion de __zipcode__ a __dummie__ factor
-Transformacion de __sale_quarter__ a __dummie__ factor
-Transformacion de __Clusters__ a __dummie__ factor
-Transformacion de __sale_tenure__ con __log10__
-Transformacion de __Dist_from_seattle__ con __log10__
-Transformacion de __price_m2__ con __log10__



```{r}

#Tranfomación de variables

train$waterfront = as.factor(train$waterfront)
train$view = as.factor(train$view)
train$zipcode = as.factor(train$zipcode)


#Creamos una variable que mide la distnacia de cada casa a la venta con respecto al centro ecónomico de la ciudad: Seattle
seattle = c(-122.335167, 47.608013)
train = mutate(train, Dist_from_seattle=distHaversine(cbind(long, lat),seattle))

#POr otro lado, se calcula la distancia de cada casa con respecto al resto, agrupando después casas cercanas en clústers.
long= train$long
lat = train$lat
DataMat<-as.matrix(cbind(long, lat))
DataMat[is.na(DataMat)]<-0

my_data <- as_tibble(DataMat)
#my_data=my_data %>% slice(1:100)
my_data = as.data.frame(my_data)

#<-distm(my_data,my_data,fun=distHaversine)/1000
#hclustfunc <- function(x) hclust(x, method="complete")
#distfunc <- function(x) as.dist((1-cor(t(x)))/2)
#d <- distfunc(Dist_Mat)
#fit <- hclustfunc(d)
#my_data$Clusters<- cutree(fit, h=0.25)
#train = merge(x = train, y = my_data, by = c("lat", "long") , all.x = TRUE)
#train$Clusters = as.factor(train$Clusters)
#bwplot(Clusters~price, data = train, horizontal= TRUE)




#specify_decimal
specify_decimal <- function(x, k) format(round(x, k), nsmall=k)

#beautifying summary.lm
new_summary  <- function(lmcoef, digits) {
  
  coefs <- as.data.frame(lmcoef)
  coefs[] <- lapply(coefs, function(x) specify_decimal(x, digits))
  coefs
  
}


#(train, file = "C:/Users/Moncef/Documents/house_king_county/train.csv")

#Convertimos las variables catageoricas en dummies para su uso en el modelo.

# train_v1<- dummy_cols(train, select_columns = c('waterfront','view','Clusters','sale_quarter'),remove_most_frequent_dummy = TRUE,
#                    remove_selected_columns = TRUE)
# 
# train_v1$sqft_lot_log = log(train_v1$sqft_lot)
# train_v1$sqft_above_log = log(train_v1$sqft_above)
# train_v1$sqft_living_log = log(train_v1$sqft_living)
# train_v1$Dist_from_seattle_log = log(train_v1$Dist_from_seattle)
# #train_v1$yr_renovated_log = log(train_v1$yr_renovated)
# #train_v1$sale_tenure_log = log(train_v1$sale_tenure)
# 
# 
# #Incluimos en c() las variables que NO queremos usar en la regresión.
# train_v2 = dplyr::select(train_v1,-c(id,sale_tenure,yr_renovated,sqft_above,sqft_lot,sale_tenure,yr_renovated,sqft_living,Dist_from_seattle,price,date,zipcode,sqft_basement,lat,sqft_lot15,long,date,sale_date,
#                               sale_year,yr_built,sale_month,yr_since_last_renovated,sqft_living15))
# 
# summarize(train_v2)
# 
# model <- lm(log(price_m2) ~ ., data = train_v2)
# summary(model)
# new_summary(summary(model)$coefficients, 5)
# 
# plot(model, 1)
# res <- resid(model)
# plot(fitted(model), res)
# plot(model, which=1, col=c("blue"))
# plot(model, 2)
# 
# require(nortest)  # Se debe haber instalado nortest
# lillie.test(model$residuals)


```


## ANÁLISIS DEL MODELO

Comentar

```{r}
#Analisis de variables candidatas 
step_model <- stepAIC(model, trace = TRUE, direction= "both")
stargazer(model, step_model, type = "text")


#create Q-Q plot for residuals
qqnorm(res)

#add a straight diagonal line to the plot
qqline(res) 

#Add
plot(density(res))



sigma(model)*100/mean(log(train_v2$price_m2))



#LASSO

train_v2_nona <- na.omit(train_v2)

x <- model.matrix(log(train_v2_nona$price_m2)~., train_v2_nona )[,-1]
y <- log(train_v2_nona$price_m2)


#######
data_lasso <- train_v2
lambdas <- model.matrix(log(price_m2) ~., data = data_lasso)
y <- log(train_v2$price_m2)

# Funciones de error por variable
models_lasso <- glmnet(x = lambdas, y = y, alpha = 1)
plot(models_lasso, xvar = "lambda", label = TRUE)


set.seed(737)

# Ajuste de la función de error
cv_lasso <- cv.glmnet(x = lambdas, y = y, alpha = 1)
plot(cv_lasso)


out_eleven <- glmnet(lambdas,y,alpha=1,lambda = cv_lasso$lambda.1se)
out_eleven
lasso_coef_eleven <- predict(out_eleven, type="coefficients")[1:27,]
lasso_coef_eleven
cv_lasso

#Incluimos en c() las variables que NO queremos usar en la regresión.


model_lasso <- lm(log(price_m2) ~ bedrooms + bathrooms + floors + condition
                  + grade + waterfront_1 + view_1 + view_2 + view_3 + view_4 + Clusters_1 + Clusters_3 
                  + Clusters_4+ Clusters_5 + Clusters_6 + Clusters_7  + Clusters_8 
                  + Clusters_9 + Clusters_10 + Clusters_11 + Clusters_12 + Clusters_13
                  + sale_quarter_Q1 + sale_quarter_Q3 +sale_quarter_Q4, data = train_v2)
summary(model_lasso)
new_summary(summary(  model_lasso)$coefficients, 5)




residuals =  model_lasso$residuals
autoplot(model_lasso)
abline(model_lasso <- lm(log(price_m2) ~ bedrooms + bathrooms + floors + condition
                         + grade + waterfront_1 + view_1 + view_2 + view_3 + view_4 + Clusters_1 + Clusters_3 
                         + Clusters_4+ Clusters_5 + Clusters_6 + Clusters_7  + Clusters_8 
                         + Clusters_9 + Clusters_10 + Clusters_11, Clusters_12, Clusters_13
                         + sale_quarter_Q1 + sale_quarter_Q3 +sale_quarter_Q4, data = train_v2))




```